【裁判字號】    97,易,1849
【裁判日期】    971113
【裁判案由】    竊盜
【裁判全文】
臺灣彰化地方法院刑事判決              97年度易字第1849號
公  訴  人  臺灣彰化地方法院檢察署檢察官
被      告  乙○○
                    （另案於臺灣臺中監獄執行中）
上列被告因竊盜案件，經檢察官提起公訴（97年度偵字第8694號
），本院判決如下：
    主  文
乙○○踰越牆垣、毀壞安全設備竊盜，累犯，處有期徒刑捌月。
    犯罪事實
一、乙○○前於民國94年間，因連續施用第一、二級毒品案件，
    經本院以94年度訴字第1891號判決分別判處有期徒刑10月、
    7 月，合併定應執行有期徒刑1 年4 月，其中連續施用第一
    級毒品部分，經上訴後由臺灣高等法院臺中分院以95年度上
    訴字第274 號判決撤銷原審判決，改判處有期徒刑1 年4 月
    ，合併定應執行有期徒刑1 年9 月確定。嗣經臺灣高等法院
    臺中分院以96年度聲減字第1001號裁定就上揭案件之罪各減
    為有期徒刑8 月、3 月又15日，並定應執行有期徒刑10月又
    15日確定（第1 案）；且於95年間，因施用第一、二級毒品
    案件，經臺灣雲林地方法院以96年度訴字第143 號判決分別
    判處有期徒刑8 月、7 月，合併定應執行有期徒刑1 年，經
    上訴後由臺灣高等法院臺南分院以96年度上訴字第421 號判
    決撤銷原審判決，改判處有期徒刑7 月、7 月、3 月、3 月
    ，合併定應執行有期徒刑1 年2 月確定（第2 案）；及於96
    年間，因詐欺案件，經臺灣雲林地方法院以96年度虎簡字第
    241 號判決判處有期徒刑4 月確定（第3 案）。上開第2 、
    3 案之罪，嗣經臺灣雲林地方法院以96年度聲減字第1394號
    裁定各減為有期徒刑3 月又15日、3 月又15日、1 月又15日
    、1 月又15日、2 月，並定應執行有期徒刑9 月確定，並與
    前揭第1 案經接續執行，於97年1 月23日縮短刑期假釋出監
    並付保護管束，迄至97年5 月17日保護管束期滿假釋未經撤
    銷，視為執行完畢。
二、詎其仍不知悔改，於97年6 月14日至同年月21日間某日下午
    3 、4 時許，騎乘機車行經彰化縣彰化市○○路7 巷12號前
    時，發現該處屋主似已外出，因缺錢花用，竟意圖為自己不
    法之所有，以翻越圍牆之方式踰越牆垣入內，並以路邊所拾
    起之石頭砸毀該住處供為安全設備之落地窗玻璃後推門侵入
    屋內，徒手竊取屋主甲○○所有放置於客廳之電腦主機與19
    吋液晶螢幕各1 臺【價值共約新臺幣（下同）2 萬元】，得
    手後旋於當日將上開竊得之物品載往彰化縣員林鎮某遊藝場
    ，向姓名年籍不詳、綽號「阿凸」之成年男子換得價值3000
    元之第一級毒品海洛因（施用毒品部分另經本院以97年度訴
    字第2593號判決判處有期徒刑1 年在案）。嗣甲○○於97年
    6 月21日晚間10時許返回上揭住處始發現遭竊而報警處理，
    經警於上址進行採證，發現於上開落地窗玻璃上留有指紋，
    經將指紋送驗，結果核與乙○○之右環指、右中指指紋相符
    ，始查悉上情。
三、案經彰化縣警察局彰化分局報請臺灣彰化地方法院檢察署檢
    察官偵查起訴。
    理  由
壹、證據能力部分：
    按被告以外之人於審判外之陳述，雖不符刑事訴訟法第159
    條之1 至第159 條之4 之規定，而經當事人於審判程序同意
    作為證據，法院審酌該言詞陳述或書面陳述作成時之情況，
    認為適當者，亦得為證據。當事人、代理人或辯護人於法院
    調查證據時，知有第159 條第1 項不得為證據之情形，而未
    於言詞辯論終結前聲明異議者，視為有前項之同意，刑事訴
    訟法第159 條之5 定有明文。查本案全部卷證所涵括之供述
    證據及非供述證據，公訴人及被告均不爭執其證據能力，本
    院復衡以該等供述證據作成時之情況，應為適當，是可認後
    述所引用證據之證據能力均無疑義，合先敘明。
貳、本院論罪科刑部分：
一、訊據被告乙○○就其於上開時、地以撿拾之石頭砸毀上揭甲
    ○○住處供為安全設備之落地窗玻璃後啟門侵入屋內，徒手
    竊取電腦主機與19吋液晶螢幕各1 臺，並於當日將上開竊得
    之物品載往彰化縣員林鎮某遊藝場，向姓名年籍不詳、綽號
    「阿凸」之成年男子換得價值3000元之第一級毒品海洛因等
    情，迭於警詢、偵查中及本院審理時均坦承不諱，且經證人
    即被害人甲○○於97年6 月21日警詢中指證綦詳，復有內政
    部警政署刑事警察局97年7 月24日鑑驗書、被告指紋卡片、
    彰化縣警察局彰化分局民族派出所轄內住宅竊盜案件現場勘
    查報告表各1 份及勘察現場照片22張附卷可稽。再證人甲○
    ○於97年6 月21日警詢中證述：伊自97年6 月13日22時30分
    許出門至97年6 月21日22時許返家發現遭竊，竊嫌應該是從
    伊住處爬牆進入中庭，然後破壞伊住處客廳落地門玻璃進入
    等語，復觀諸卷附勘察現場照片所示，被害人甲○○上開住
    處之大門並無遭破壞痕跡，足見被害人所稱被告係翻牆進入
    中庭再破壞落地窗玻璃後入內等節屬實，堪以採信。綜上所
    述，本件事證已臻明確，被告上開竊盜犯行洵堪認定，應依
    法論科。
二、按刑法第321 條第1 項第2 款規定將「門扇」、「牆垣」、
    「其他安全設備」並列，則所謂「門扇」專指門戶而言，應
    屬狹義－指分隔住宅或建築物內外之間之出入口大門而言；
    而所謂「其他安全設備」，指門扇牆垣以外，依通常常觀念
    足認防盜之一切設備而言，如電網、門鎖、以及窗戶等是。
    至於已經入大門室內之住宅或建築物內部諸門，不論門房間
    門、廚房門、通往陽臺之落地鋁製玻璃門，則應認係「其他
    安全設備」（參照司法院73年7 月7 日（73）廳刑一字第60
    3 號研究意見）。是本件被告先踰越牆垣後，再以石頭破壞
    客廳外之落地窗玻璃後啟門進入行竊，該落地窗僅屬安全設
    備；又落地窗平常即供進出行走，毀壞該落地窗玻璃後開啟
    進入，其行為態樣僅有毀壞，並無踰越。核被告乙○○所為
    ，係犯刑法第321 條第1 項第2 款踰越牆垣、毀壞安全設備
    竊盜罪。至被告所為破壞落地窗玻璃及侵入住宅之行為，未
    據被害人提出告訴，且已結合於前開所犯加重竊盜罪之罪質
    中，自毋庸另論以刑法第354 條毀損罪及同法第306 條第1
    項無故侵入住宅罪（參照最高法院27年上字第1887號判例、
    91年度臺上字第4354號判決意旨）。又被告有上開犯罪事實
    欄所載之前科紀錄，有臺灣高等法院被告前案紀錄表、臺灣
    彰化地方法院檢察署刑案資料查註紀錄表各1 份在卷可憑，
    其於有期徒刑執行完畢後，5 年內故意再犯本件有期徒刑以
    上之罪，為累犯，應依刑法第47條第1 項之規定加重其刑。
    爰審酌被告之素行不佳（參卷附臺灣高等法院被告前案紀錄
    表），及其犯罪動機、目的、手段、所竊取財物之價值、對
    被害人造成之損失，暨犯後自始坦承犯行、態度尚佳等一切
    情狀，認公訴人具體求處有期徒刑8 月，尚屬允當，茲量處
    如主文所示之刑，以示懲儆。
據上論斷，應依刑事訴訟法第299 條第1 項前段，刑法第321 條
第1 項第2 款、第47條第1 項，判決如主文。
本案經檢察官賴志盛到庭執行職務。
中    華    民    國    97    年    11    月    13    日
                  刑事第七庭          法  官  郭麗萍
以上正本證明與原本無異。
如不服本判決，應於判決送達後10日內，向本院提出上訴書狀，
上訴書狀應「敘述具體上訴理由」，並按他造當事人之人數附繕
本。「切勿逕送上級法院」。
告訴人或被害人對於判決如有不服具備理由請求檢察官上訴者，
其上訴期間之計算係以檢察官收受判決正本之日期為準。
中    華    民    國    97    年    11    月    13    日
                                      書記官  吳冠慧
附錄本案論罪科刑法條全文：
中華民國刑法第321條：
犯竊盜罪而有左列情形之一者，處六月以上、五年以下有期徒刑
：
一、於夜間侵入住宅或有人居住之建築物、船艦或隱匿其內而犯
    之者。
二、毀越門扇、牆垣或其他安全設備而犯之者。
三、攜帶兇器而犯之者。
四、結夥三人以上而犯之者。
五、乘火災、水災或其他災害之際而犯之者。
六、在車站或埠頭而犯之者。
前項之未遂犯罰之。


司法院資訊處製作；財團法人民間司法改革基金會備份。
